# 请教陈奕蔚老师现金流量问题

提问人：hh9711 时间：2017-12-22 16:34:10
陈老师，您好：我公司今年迁入新址，当地供电公司要求我公司在其指定的银行开立账户，同时存入用电保证金 30 万元，账户名称为我公司。在我公司存续期间，该保证金不能使用。资产负债表中，该项存款作为银行存款在货币资金中列示。现金流量表主表中，我们记入“支付其他与经营活动有关的现金”。补充资料中，考虑没有适合的项目，便记入“其他”中。但是有同事对我们的处理提出了质疑，觉得记入“其他”不恰当，应该记入经营性应收或应付的变动中。还有一种作法就是不作为现金流出，年度报告中作为受限资产披露。 我们想请您给我们一个指导意见，谢谢！

回答人：chenyiwei
建议挂其他非流动资产，不属于现金及现金等价物。可按期确认利息收入（确认利息收入时，对应的借方科目仍为“其他非流动资产”）。附注中需披露为受限资产。

提问人：流言菲语 时间：2017-12-23 13:33:14
如果计入其他非流动资产的话，该笔现金流量是计入“购建固定资产、无形资产和其他长期资产所支付的现金”、“投资支付的现金”还是“支付其他与投资活动有关的现金”？产生的利息就计入投资收益了，那么现金流属于“取得投资收益收到的现金”还是“收到其他与投资活动有关的现金”？

回答人：chenyiwei
支付其他与投资活动有关的现金。日后实际收回时，其中的利息部分作为“取得投资收益收到的现金”。